【裁判字號】    89,易,1708
【裁判日期】    900511
【裁判案由】    侵占
【裁判全文】
臺灣屏東地方法院刑事判決                        八十九年度易字第一七八號
    公  訴  人  臺灣屏東地方法院檢察署檢察官
    被      告  甲○○
右被告因侵占案件，經檢察官提起公訴（八十九年度偵字第六五二二號），本院判決
如左：
    主  文
甲○○意圖為自己不法之所有，而侵占自己持有他人之物，處有期徒刑陸月，如易科
罰金，以參佰元折算壹日。
    事  實
一、甲○○於民國八十九年八月二十六日，至屏東市○○路八十六號乙○○經營之昇
    興機車行租用車號ＺＹＱ－０８８號機車，約定租期為一日，詎租期屆至後，竟
    興為自己不法所有之意圖，拒不還車，嗣於八十九年八月三十日，甲○○因至高
    雄市統領三溫暖消費，無力付款，更將該機車押於統領三溫暖，而處分之。迄至
    八十九年十一月二十八日，經高雄市警察局新興分局在高雄市發現，始通知乙○
    ○領回。
二、案經乙○○訴請臺灣屏東地方法院檢察署檢察官偵查起訴，甲○○於審理中逃逸
    ，經發佈通緝始到案審理。
    理  由
一、訊據被告甲○○矢口否認有侵占之犯行，辯稱：我租完車後，就跑去高雄洗三溫
    暖，後來因為沒錢付帳，機車就被店家扣留在那邊云云。經查：右揭犯罪事實，
    業據被害人乙○○指訴歷歷，另案發當時任職高雄市統領三溫暖現場主任之證人
    丙○○亦到庭證稱：根據我們店裡之消費單據所載，被告是在八十九年八月三十
    日來我們店裡消費，之後因沒錢付帳，他就押駕照，還有一輛機車在我們那邊，
    說隔二、三小時後，就把機車贖回，但是都沒有來，我們也沒有報警，機車就一
    直擺著，後來是拖吊大隊來把機車吊走的等語綦詳，是被告既明知上開機車僅為
    其所持有之物，竟於租期屆至後，拒不還車，之後更擅自處分該機車，足認其有
    為自己不法所有之意圖甚明，此外，復有租用機車切結書、贓物領具證明各一紙
    在卷為憑，事證明確，被告辯稱未有侵占之意圖，尚難採信，其犯行足堪認定。
二、核被告所為，係犯刑法第三百三十五條第一項之普通侵占罪。爰審酌被告犯罪之
    動機、手段、所造成之損害及犯後飾詞狡辯之態度等情狀，量處如主文所示之刑
    。又被告行為後，刑法第四十一條已於九十年一月十日修正公布，並自同年月十
    二日生效，依修正後所規定「犯最重本刑為五年以下有期徒刑以下之刑之罪，而
    受六個月以下有期徒刑或拘役之宣告，因身體、教育、職業、家庭之關係或其他
    正當事由，執行顯有困難者，得以一元以上三元以下折算一日，易科罰金。但確
    因不執行所宣告之刑，難以收矯正之效，或難以維持法秩序者，不在此限。併合
    處罰之數罪，均有前項情形，其應執行之刑逾六月者，亦同。」，與修正前之規
    定「犯最重本刑為三年以下有期徒刑以下刑之罪，而受六月以下有期徒刑或拘役
    之宣告，因身體、教育、職業或家庭之關係，執行顯有困難者，得以一元以上三
    元以下折算一日，易科罰金。」相比較，以修正後之規定有利於被告，依刑法第
    二條第一項前段，應適用修正後之規定，諭知易科罰金之折算標準，以符法制。
據上論斷，應依刑事訴訟法第二百九十九條第一項前段、刑法第二條第一項前段、第
三百三十五條第一項、第四十一條第一項前段、罰金罰鍰提高標準條例第一條前段、
第二條，判決如主文。
本案經檢察官蔣忠義到庭執行職務
中      華      民      國      九十      年      五      月    十一    日
                                      臺灣屏東地方法院刑事第一庭
                                          法  官   包梅真
右正本證明與原本無異。
如不服本判決，應於判決送達後十日內，向本院提出上訴狀。
附錄法條：
刑法第三百三十五條第一項
意圖為自己或第三人不法之所有，而侵占自己持有他人之物者，處五年以
下有期徒刑、拘役或科或併科一千元以下罰金。
                                          書記官   蔡進吉
中    華    民    國     九十      年      五      月       十一      日


司法院資訊處製作；財團法人民間司法改革基金會備份。
